【裁判字號】    97,聲簡再,6
【裁判日期】    970721
【裁判案由】    聲請再審
【裁判全文】
臺灣屏東地方法院刑事裁定             97年度聲簡再字第6號
聲  請  人  甲○○
上列聲請人因傷害案件，對於本院96年度簡上第66號確定判決，
聲請再審，本院裁定如下：
    主  文
再審之聲請駁回。
    理  由
一、聲請意旨如卷附之聲請狀所載。
二、按有罪判決確定後，因發現確實之新證據，足認受有罪判決
    之人應受無罪、免訴、免刑或輕於原判決所認罪名之判決者
    ，得聲請再審；又不得上訴於第三審法院之案件，其經第二
    審確定之有罪判決，如就足生影響於判決之重要證據漏未審
    酌者，亦得為受判決人之利益，聲請再審，刑事訴訟法第42
    0 條第1 項第6 款、同法第421 條固分別定有明文。惟聲請
    再審者，應以再審書狀敘述理由，附具原判決之繕本及證據
    ，提出於管轄法院為之，同法第429 條亦定有明文。
三、本件聲請人即被告甲○○因傷害案件，經本院於民國96年6
    月11日以96年度簡字第153 號判處有期徒刑3 月（得易科罰
    金），被告不服提起上訴，由本院以96年度簡上字第66號審
    理，業據本院調取上開案卷核閱無訛，並有該案之確定判決
    在卷（本院卷112 、113 頁）。是本件聲請人以再審書狀敘
    述理由，未附具原判決之繕本及證據，其程序雖有未合，但
    本院既已調卷，爰不予論究此程序上之微瑕。
四、再按有罪判決確定後，因發現確實之新證據，足認受有罪判
    決之人應受無罪、免訴、免刑或輕於原判決所認罪名之判決
    者，得聲請再審，刑事訴訟法第420 條第1 項第6 款固有明
    文。然所謂「確實之新證據」，係指該證據可認為確實足以
    動搖原確定判決而對受判決人為有利之判決之「確實性」特
    性外，尚須具備該證據係在事實審法院於判決前即已存在，
    因未經發現，不及調查斟酌，或審判時未經注意，至其後始
    行發現之「新規性」特質，二者均不可或缺，倘未兼備上開
    學理上所謂「確實性」與「新規性」之二種再審新證據之特
    性，即不能據為再審之原因（最高法院86年度台抗字第477
    號刑事判決意旨可資照）。本件聲請人主張其所犯傷害案件
    係證人楊新勝、林秀娥、楊菊貞共同合作，聯合設計、陷害
    、誣陷聲請人云云，惟未提出任何證據以實其說，本院無足
    判斷其是否「確實」而足以動搖原確定判決，而對聲請人為
    有利之判決。且其前於本院96年度簡上字第66號案件審理中
    已具狀提出上開論述（本院96年度簡上字第66號案卷第2 至
    4 頁、第58頁、第66至67頁、第77頁、第89頁、第105 頁）
    。至於聲請人主張傳喚證人藍桂楨，係為證明聲請人並未傷
    害被害人云云，然人證係以證人之證言為證據資料，故以證
    人為證據方法，以其陳述為證明之作用者，除非其於另一訴
    訟中已為證言之陳述，否則不能以其事後所製作記載見聞事
    實之文書，謂其係根據該人證成立於事實審法院判決之前，
    而認該文書為新證據（93年度台抗字第576 號刑事判決意旨
    可資參照）。是其上開主張並非所謂「未經發現之新證據」
    ，依最高法院86年度台抗字第477 號刑事判決意旨，不符合
    「確實性」與「新規性」之二種再審新證據之特性，即不能
    據為再審之原因；此外聲請人亦未指出有何足生影響於判決
    之重要證據漏未審酌，是綜上所述，本件聲請人聲請再審，
    並無再審理由，應予駁回，爰依刑事訴訟法第434 條第1項
    ，裁定如主文。
中    華    民    國    97    年    7     月    21    日
                  刑事第三庭    審判長法 官  吳永宋
                                      法 官  黃聖涵
                                      法 官  趙家光
以上正本證明與原本無異。
本裁定不得抗告。
中    華    民    國    97    年    7     月    22    日
                                      書記官 劉淑蓉


司法院資訊處製作；財團法人民間司法改革基金會備份。
